【裁判字號】    97,交聲,468
【裁判日期】    970822
【裁判案由】    違反道路交通管理處罰條例聲明異議
【裁判全文】
臺灣士林地方法院交通事件裁定    97年度交聲字第468、469號
原處分機關  臺北市交通事件裁決所
異  議  人
即受處分人  乙○○
上列受分人因違反道路交通管理處罰條例案件，對於臺北市交通
事件裁決所於97年2 月22日所為之處分（原處分：北市裁二字第
裁22-AEW845015、22-AEW845016號）聲明異議，本院裁定如下：
    主  文
異議駁回。
    理  由
一、按汽車駕駛人，行經有燈光號誌管制的交叉路口闖紅燈者，
    處新臺幣（下同）1800元以上5400元以下罰鍰，並記違規點
    數3 點；又汽車駕駛人，駕駛汽車不服從交通勤務警察或依
    法令執行交通指揮、稽查任務人員之指揮或稽查，處900 元
    以上1800以下罰鍰，並記違規點數1 點，道路交通管理處罰
    條例第53條第1 項、第60條第2 項第1 款、第63條第1 項第
    1 款、第3 款分別定有明文。
二、原處分意旨略以：異議人即受處分人乙○○，於民國97年2
    月22日晚間18時45分許，駕駛車號2GL-987 重型機車，行經
    臺北市○○區○○路3 段129 號前，未能遵守號誌指示，逕
    自闖越該路口成功路3 段西往東方向行駛，已違反道路交通
    管理處罰條例第53條第1 項「闖紅燈」規定，由執勤員警巡
    邏見受處分人上開違規事實，遂趨前攔停實施交通稽查後，
    依規定請受處分人出示駕、行照開立舉發通知單時（尚未完
    成通知單），受處分人趁員警未注意，即將其駕行照抽走，
    並不配合警方稽查，違反道路交通管理處罰條例第53條第1
    項、第60條第2 項第1 款之規定，共處2700元罰鍰及記違規
    點數共4 點等語。
三、聲明異議意旨略以：異議人於前揭時間行經該路段，其騎車
    行向係要騎往人行道方向，但尚未上人行道就被警員攔截，
    當時該路段係紅燈直行車可走，並無闖紅燈之情事；又因兩
    人認知不同彼此有爭議，員警惱羞成怒，告知其要多開我一
    條不服警員取締，如不服可以申訴。惟異議人一開始即把駕
    、行照拿出來供員警稽查，並不必要中途拿走駕、行照等語
    。
四、經查：訊據證人即舉發員甲○○到庭證稱：當天情形是異議
    人駕駛車號2GL-987 重型機車，行經臺北市○○區○○路3
    段由西向東方向行駛，到文德路口時，號誌燈號已轉換為紅
    燈，且異議人前方之機車也已經停下來，但異議人仍繞過前
    面機車闖紅燈，故依法製單舉發等語。經本院函詢臺北市交
    通管制工程處該路段交通號誌運作情形，經函覆得知該路段
    係以「特殊4 時相」方式運作，第1 時相為成功路東往西方
    向直行（成功路往文德路）、東轉南左轉（沿成功路）及南
    轉東紅燈右轉（沿成功路），第2 時相為成功路東轉南左轉
    （沿成功路）及南轉東紅燈右轉（沿成功路），第3 時相為
    成功路東往西方向直行（成功路往文德路）、南轉西左轉（
    成功路往文德路）及南轉東右轉（沿成功路），第4 時相為
    成功路東往西方向直行（成功路往文德路）、文德路西往東
    方向通行（文德路往成功路），其中全紅燈清道之時間為2
    秒，有該處97年6 月2 日北市交工控字第09732248600 號函
    附卷可參。足見異議人行駛之方向（成功路南往東方向）於
    第4 時相時為全紅燈之時段，不得紅燈右轉（第1 時相、第
    2 時相方可紅燈右轉），核與證人所述號誌轉換之情節相符
    。至異議人雖辯稱：其並未從舉發員警手中搶回其行、駕照
    ，乃係由員警主動歸還與異議人等語。惟證人甲○○亦證稱
    ：當時其要求異議人出示行、駕照時，異議人確實有出示，
    惟在製單舉發時（只填寫了姓名、性別、出生年月日及車牌
    號碼），異議人就把行、駕照抽回，且經證人告知異議人如
    此會多開一條「不服取締」後，異議人仍不予理會而駕車離
    開等語。衡諸證人甲○○與異議人互不相識，亦無仇怨，復
    到庭具結為以上之證述應無甘冒偽證重罪而設詞誣陷異議人
    之理，且其所證本件舉發經過事實，具體明確，顯非一般憑
    空捏造證詞可擬，其證詞應可採信。從而，異議人確有前揭
    違規事實，堪予認定，其上開所辯，自不足採。
五、綜上所述，異議人確有於前揭時、地行經有燈光號誌管制交
    叉路口闖越紅燈之違規行為及不服從交通勤務警察或依法令
    執行交通指揮、稽查任務人員之指揮或稽查，從而原處分機
    關依道路交通管理處罰條例第53條第1 項、第60條第2 項第
    1 款及同條例第63條第1 項第3 款之規定，裁處異議人共27
    00元罰鍰及記違規點數共4 點，核無違誤，本件異議人之異
    議為無理由，應予駁回。
據上論斷，依道路交通案件處理辦法第19條，裁定如主文。
中    華    民    國    97    年    8     月    22    日
                              交通法庭法  官  劉秉鑫
以上正本證明與原本無異。
如不服本裁定應於送達後5日內向本院提出抗告狀。
                                      書記官  吳尚文
中    華    民    國    97    年    8     月    22    日


司法院資訊處製作；財團法人民間司法改革基金會備份。
